【裁判字號】    90,交聲,3
【裁判日期】    900321
【裁判案由】    交管條例聲異
【裁判全文】
臺灣板橋地方法院交通事件裁定                          九十年度交聲字第三號
    原處分機關  交通部公路局臺北區監理所
    異  議  人
    即受處分人  甲○○
右列受處分人因違反道路交通管理處罰條例案件，對於交通部臺北區監理所八十九年
十一月二十二日北監五字第裁00－000000000號所為之裁決處分，（原舉
發案號：北市警交（）字第五七七三三九五七八號），聲明異議，本院裁定如左：
    主  文
異議駁回。
    理  由
一、異議意旨略以：受處分人甲○○，於民國八十九年十一月二十四日，接獲違規之
    裁示通知，始知其於八十七年六月十三日曾因跨越雙白線行駛而遭裁罰，且未於
    八十七年九月十三日到案繳交罰鍰，致遭裁處以新臺幣（下同）一千八百元，並
    計違規點數一點。惟異議人於八十七年間並未收受此張舉發單，何來逾期繳交？
    異議人當時既未收到上開違規通知單，後又經「公示送達程序」認定異議人逾期
    未繳罰鍰而裁以最高額罰鍰，實難甘服，爰聲明異議，請求撤銷原處分云云。
二、按汽車駕駛人，爭道行駛而有任意駛出邊線，或任意跨越兩條車道行駛之情形者
    ，處二百元以上六百元以下罰鍰，道路交通管理處罰條例第四十五條第十二款定
    有明文。又對於違反道路交通管理處罰條例之行為，逕行舉發者，應按已查明之
    資料填註車牌號碼、車輛種類、車主姓名或名稱及地址，並於通知單上方空白處
    加註逕行舉發之文字後，由舉發機關送達被通知人；處理違反道路交通管理事件
    ，有關文書送達之程序，準用刑事訴訟法送達之規定，違反道路交通管理事件統
    一裁罰標準及處理細則第十一條第一項第二款、第五條分別定有明文。
三、查本件異議人即受處分人甲○○所有車號ＧＲ－一二○一號自用小客車，於八十
    七年六月十三日十二時五十八分許，行經臺北市○○路與民權西路口時，因爭道
    越雙白線分道管制標線，而跨越於兩車道上行駛，經警以照相設備攝得後，由臺
    北市政府警察局大同分局員警張惠玉據以逕行舉發，有舉發單、行駛照片各一張
    在卷可證，足證異議人所有上開車輛於上揭時、地跨駛於兩車道上之違規事實。
    異議人雖具狀辯稱：伊未接獲本件違規舉發通知單，即逕遭裁決機關裁罰最高額
    罰鍰，顯不合理云云，惟本件異議人甲○○設籍於於臺北縣新莊市○○路四一九
    巷一弄十八號三樓，至其提起本件異議時，所載住所仍屬相同。臺北市政府警察
    局大同分局將填製之舉發違反道路交通管理事件通知單，依異議人於道路監理機
    關登記之住址以掛號郵件送達，因未遇異議人而留存通知並將郵件存於郵局，嗣
    因郵件招領逾期而退回寄送單位，有雙掛號回執影本附卷可稽；既因舉發單位依
    法寄送通知無著，乃改採公示送達方示並刊載於受處份人住所地之臺北市政府公
    報，亦有卷附臺北市政府公報八十八年冬字二期所載臺北市政府警察局北市警交
    字第八八二八二四一八○○號公告在卷可證。是核本舉發單位之送達程序，於法
    即無不合，本件違規舉發通知單既已合法送達於異議人，異議人逾未繳納罰鍰，
    亦無從諉諸處分機關之裁罰不當。原處分機關據以援引上開規定，裁處其罰鍰一
    千八百元，並記違規點數一點，於法並無違誤或不當。本件異議為無理由，應予
    駁回。
據上論斷，應依道路交通案件處理辦法第十九條，裁定如主文。
中      華      民      國      九十      年      三      月   二十一   日
                              臺灣板橋地方法院交通法庭
                                      法  官  林漢強
右正本證明與原本無異
如不服本裁定應於送達後五日內向本院提出抗告狀
                                      書記官  黃大千
中      華      民      國      九十      年      三      月   二十一   日


司法院資訊處製作；財團法人民間司法改革基金會備份。
